【裁判字號】    99,訴,2836
【裁判日期】    991015
【裁判案由】    毒品危害防制條例
【裁判全文】
臺灣板橋地方法院刑事判決              99年度訴字第2836號
公  訴  人  臺灣板橋地方法院檢察署檢察官
被      告  甲○○
上列被告因違反毒品危害防制條例案件，經檢察官提起公訴（99
年度毒偵字第6290號），被告於準備程序進行中就被訴事實為有
罪之陳述，本院合議庭裁定由受命法官獨任進行簡式審判程序並
判決如下：
    主  文
甲○○施用第一級毒品，累犯，處有期徒刑玖月。
    事  實
一、甲○○前於(一)民國94年間因施用第一級毒品案件，經本院以
    94年度毒聲字第2221號裁定送觀察、勒戒後，認有繼續施用
    毒品之傾向，經本院以94年度毒聲字第2594號裁定施以強制
    戒治，於95年8 月14日停止處分執行完畢釋放，並由臺灣板
    橋地方法院檢察署檢察官以95年度戒毒偵字第376 號為不起
    訴處分確定；(二)96年間因施用第一級毒品等案件，經本院以
    96年度訴字第1570號判決判處有期徒刑7 月、7 月，並定應
    執行有期徒刑10月，嗣經本院以96年度聲減字第5393號裁定
    分別減為有期徒刑3 月15日、3 月15日，並定應執行刑為有
    期徒刑5 月確定；同年間因施用第一級毒品案件，經本院以
    96年度訴字第1864號判決判處有期徒刑8 月，並減為有期徒
    刑4 月確定；同年間因施用第一級毒品案件，經本院以96年
    度訴字第2078號判決判處有期徒刑1 年，並減為有期徒刑6
    月確定。前開罪刑經本院以96年度聲字第3510號裁定定應執
    行刑為有期徒刑1 年2 月確定；(三)96年間因施用第一級毒品
    等案件，經本院以97年度訴字第760 號判決判處有期徒刑8
    月、8 月，並定應執行刑為有期徒刑1 年2 月確定，與(二)之
    罪接續執行，於98年7 月29日假釋出監，所餘期間付保護管
    束，99年1 月20日保護管束期滿未經撤銷假釋，視為執行完
    畢。詎其仍不知悔改，於前揭觀察勒戒、強制戒治執行完畢
    釋放後5 年內，復基於施用第一級毒品海洛因之犯意，於99
    年7 月6 日22時許，在其位於臺北縣新莊市○○路128 巷9
    號之住所內，以將海洛因摻水置於針筒內，注射身體之方式
    ，施用海洛因1 次。嗣於同日20時許，經警方依毒品危害防
    制條例第25條第2 項之規定通知甲○○，其遂自行至臺北縣
    政府警察局新莊分局新莊派出所報到，經其同意採集尿液檢
    體，經送驗結果呈嗎啡陽性反應，始悉上情。
二、案經臺北縣政府警察局新莊分局移送臺灣板橋地方法院檢察
    署檢察官偵查起訴。
    理  由
一、按除被告所犯為死刑、無期徒刑、最輕本刑為三年以上有期
    徒刑之罪或高等法院管轄第一審案件者外，於前條第一項程
    序進行中，被告先就被訴事實為有罪之陳述時，審判長得告
    知被告簡式審判程序之旨，並聽取當事人、代理人、辯護人
    及輔佐人之意見後，裁定進行簡式審判程序，刑事訴訟法第
    273 條之1 第1 項定有明文。本件被告甲○○所犯毒品危害
    防制條例第10條第1 項之施用第一級毒品罪，非屬最輕本刑
    為3 年以上有期徒刑之罪，且被告於本院99年10月8 日準備
    程序進行中，已就被訴之事實為有罪之陳述，經審判長告知
    被告簡式審判程序之旨後，被告及公訴人均同意改依簡式審
    判程序審理，本院合議庭乃依上揭規定，裁定本件由受命法
    官獨任進行簡式審判程序，合先敘明。
二、上揭犯罪事實，業據被告甲○○坦承不諱，又其於經警查獲
    後所採集之尿液檢體，經臺灣檢驗科技股份有限公司以氣相
    層析質譜儀法鑑定結果，呈嗎啡陽性反應，有臺北縣政府警
    察局新莊分局應受尿液採驗人姓名及編號對造（尿液檢體編
    號：DＺ00000000000 號）2 紙、新莊分局轄區列管毒品人口
    尿液採集送驗及檢體回復報告簽收簿1 紙及上開公司出具之
    濫用藥物檢驗報告（報告日期：2010 /7/21，報告編號：UL
    /2010/7022 2）1 份附卷可稽（按施用海洛因後，係以嗎啡
    型態自尿液排出），足認被告自白應與事實相符，堪予採信
    。綜上，本案事證明確，被告犯行洵堪認定，應予依法論科
    。
三、按觀察、勒戒或強制戒治執行完畢釋放後，5 年內再犯第10
    條之罪者，檢察官應依法追訴，毒品危害防制條例第23 條
    第2 項定有明文。經查，被告前於民國94年間因施用第一級
    毒品案件，經本院以94年度毒聲字第2221號裁定送觀察、勒
    戒後，認有繼續施用毒品之傾向，經本院以94年度毒聲字第
    2594號裁定施以強制戒治，於95年8 月14日停止處分執行完
    畢釋放，並由臺灣板橋地方法院檢察署檢察官以95年度戒毒
    偵字第376 號為不起訴處分確定，此有臺灣高等法院被告前
    案紀錄表1 份在卷可參，其於觀察勒戒執行完畢後5 年內再
    犯毒品危害防制條例第10條之罪，與毒品危害防制條例第23
    條第2 項之起訴條件符合。綜上，本件事證明確，被告犯行
    洵堪認定，應予依法論科。
四、核被告甲○○所為，係犯毒品危害防制條例第10條第1 項之
    施用第一級毒品罪。其於施用前持有第一級毒品海洛因之低
    度行為，應為施用之高度行為所吸收，不另論罪。又被告有
    如犯罪事實欄所載之前科執行紀錄，有臺灣高等法院被告前
    案紀錄表1 份在卷可憑，其於刑之執行完畢後，5 年內故意
    再犯本件有期徒刑以上之罪，為累犯，應依刑法第47條第1
    項之規定加重其刑。爰審酌被告前有多次施用毒品前科，素
    行不佳，有前開前案紀錄表可參，其未思改過自新，復施用
    第一級毒品而再犯本案，顯然先前所受保安處分及刑之宣告
    、執行，均未收矯治、警惕之效，被告既無確實戒毒之決心
    ，已難自拔，自應施以相當之刑罰，以期收教化之功能，兼
    衡其自知事證明確而坦承施用犯行，且其施用毒品犯行所生
    危害，主要以自戕身心健康為主，對於他人生命、身體、財
    產等法益，尚未查得重大直接危害等一切情狀，量處如主文
    所示之刑，以示懲儆。
據上論斷，應依刑事訴訟法第273 條之1 第1 項、第299 條第1
項前段，毒品危害防制條例第10條第1 項，刑法第11條前段、第
47條第1項，判決如主文。
本案經檢察官黃致中到庭執行職務。
中    華    民    國    99    年    10    月    15    日
                  刑事第十四庭  法  官  傅明華
上列正本證明與原本無異。
如不服本判決，應於判決送達後10日內敘明上訴理由，向本院提
出上訴狀 (應附繕本) ，上訴於臺灣高等法院。其未敘述上訴理
由者，應於上訴期間屆滿後20日內向本院補提理由書「切勿逕送
上級法院」。
                                書記官  蔡一如
中    華    民    國    99    年    10    月    15    日
附錄本案論罪科刑法條全文：
毒品危害防制條例第10條：
施用第一級毒品者，處6 月以上5 年以下有期徒刑。
施用第二級毒品者，處3 年以下有期徒刑。

司法院資訊處製作；財團法人民間司法改革基金會備份。
